臺灣臺中地方法院民事判決
111年度中簡字第345號
原      告  林志祥  

被      告  有健實業有限公司


法定代理人  廖志健  

上列當事人間請求給付票款事件，本院於民國111年4月25日言詞
辯論終結，判決如下︰
　　主　　　文
被告應給付原告新臺幣45萬元，及自如附表所示提示日起至清償
日止，按週年利率百分之5計算之利息。
訴訟費用由被告負擔。
本判決得假執行。但被告如以新臺幣45萬元為原告預供擔保後，
得免為假執行。
    事實及理由
一、原告主張：原告執有被告所簽發如附表所示之支票2紙（下
    稱系爭支票），詎屆期提示，竟不獲支付，爰依票據之法律
    關係提起本件訴訟。並聲明：如主文第1項所示。
二、被告則以：伊簽發系爭支票交給訴外人即伊胞兄廖木杉去借
    錢，然廖木杉因為生意不好，無法如期付款，伊既然簽發系
    爭支票即應負責，但目前無力清償等語資為抗辯。並聲明：
    ㈠原告之訴駁回；㈡如受不利判決，願供擔保請准宣告免為假
    執行。
三、法院之判斷：
  ㈠原告主張其執有被告所簽發如附表所示之支票，屆期提示不
    獲付款等情，業據提出系爭支票及退票理由單為證（見司促
    卷第11至14頁），且為被告所不爭執，而堪信為真實。至被
    告抗辯沒有能力還錢云云，縱係屬實，亦僅係履行及清償能
    力之問題，與被告是否應負清償責任無涉，是被告上開所辯
    ，委無可採。
  ㈡按在票據上簽名者，依票上所載文義負責；發票人應照支票
    文義擔保支票之支付；執票人向支票債務人行使追索權時，
    得請求自為付款提示日起之利息，如無約定利率者，依年利
    6釐計算，票據法第5條第1項、第126條、第133條分別定有
    明文。原告主張其持有被告簽發之系爭支票，且屆期經提示
    ，未獲兌付等情，既可採信，而被告所辯，並不足採，則被
    告依法自應依系爭支票文義負發票人之責任。從而，原告依
    票據之法律關係，請求被告給付票款45萬元，及自如附表所
    示提示日起至清償日止，按週年利率百分之5計算之利息，
    為有理由，應予准許。
四、本件事證已臻明確，兩造其餘攻擊防禦方法及舉證，與本件
    判決結果，尚無影響，爰不逐一論述，附此敘明。
五、本件係就民事訴訟法第427條第2項第6款所定應適用簡易程
    序訴訟事件所為被告敗訴之判決，依同法第389條第1項第3
    款之規定，自應依職權宣告假執行。又被告陳明願供擔保，
    請准宣告免為假執行，經核亦無不合，爰酌定相當之金額准
    許之。
六、結論：本件原告之訴為有理由，依法判決如主文。
中　　華　　民　　國　　111 　年　　5 　　月　　 9　　日
                  臺灣臺中地方法院臺中簡易庭
                                  法  官  郭妙俐
以上為正本係照原本作成。
如不服本判決，應於送達後20日內，向本院提出上訴狀並表明上
訴理由，如於本判決宣示後送達前提起上訴者，應於判決送達後
20日內補提上訴理由書（須附繕本）。如委任律師提起上訴者，
應一併繳納上訴審裁判費。
中　　華　　民　　國　　111 　年　　5 　　月　　 9　　日
                                  書記官  林素真
附表：
編號 發 票 日 票據號碼 票面金額 (新臺幣) 發 票 人 付   款   人 提示日即利息起算日   帳  號 １ 109.9.23 WGA0000000 20萬元 有健實業 有限公司 台中商業銀行霧峰分行 109.9.24 000000-0 ２ 109.11.17 WGA0000000 25萬元 有健實業 有限公司 台中商業銀行霧峰分行 109.11.19 000000-0